臺灣新北地方法院刑事判決
111年度審交易字第362號
公  訴  人  臺灣新北地方檢察署檢察官
被      告  蕭呈侑


上列被告因公共危險案件，經檢察官提起公訴（111年度偵字第5
492號），被告於本院準備程序中就被訴事實為有罪之陳述，經
告知簡式審判程序之旨，並聽取當事人之意見後，本院裁定進行
簡式審判程序，判決如下：
    主  文
蕭呈侑駕駛動力交通工具，而有吐氣所含酒精濃度達每公升零點
貳伍毫克以上情形，處有期徒刑陸月，併科罰金新臺幣貳萬元，
徒刑如易科罰金，罰金如易服勞役，均以新臺幣壹仟元折算壹日
。
    事  實
一、蕭呈侑於民國110年12月7日7時許，在新北市新店區華城路
    某檳榔攤飲用酒類後，先行搭乘他人駕駛之車輛前往新北市
    土城區某工地內工作，復於同日11時50分許，駕駛車牌號碼
    00-0000號自用小貨車上路，欲返回其所任職位在新北市新
    店區灣潭路某公司。嗣於同日11時59分許，行經國道3號高
    速公路北向車道41.8公里處（轄屬新北市土城區），因駕車
    失控而與林盈馨所駕駛之車牌號碼000-0000號自用小客車發
    生擦撞（未致人受傷），經警獲報後到場處理，並於同日12
    時35分許，對蕭呈侑施以吐氣酒精濃度測試，測得其吐氣所含
    酒精濃度達每公升0.54毫克，始悉上情。
二、案經內政部警政署國道公路警察局第六公路警察大隊報告臺
    灣新北地方檢察署檢察官偵查起訴。
    理  由
一、查本案被告蕭呈侑所犯係死刑、無期徒刑、最輕本刑為3年
    以上有期徒刑以外之罪，且非高等法院管轄第一審案件，其
    於準備程序中就被訴事實為有罪之陳述，經本院告知簡式審
    判程序之旨，並聽取公訴人、被告之意見後，經裁定進行簡
    式審判程序審理，則本案證據之調查，依刑事訴訟法第273
    條之2規定，自不受同法第159條第1項、第161條之2、第161
    條之3、第163條之1及第164條至第170條規定之限制，合先
    敘明。　　
二、前揭犯罪事實，業據被告於警詢、偵查、本院準備程序及審
    理時均坦承不諱，核與證人林盈馨於警詢中證述之情節大致
    相符（見偵字卷第18至19頁），並有內政部警政署國道公路
    警察局第六公路警察大隊交通事故現場草圖、道路交通事故
    現場圖、道路交通事故調查報告表（一）（二）、酒精測定
    紀錄表、呼氣酒精測試器檢定合格證書、舉發違反道路交通
    管理事件通知單各1份及現場暨車損照片共19張等附卷可稽
    （見偵字卷第13至15頁、第20至22頁、第25頁、第27至36頁
    ），足認被告上開任意性自白與事實相符，堪以採信。本案
    事證明確，被告犯行洵堪認定，應依法論科。
三、論罪科刑：　　
(一)按行為後法律有變更者，適用行為時之法律。但行為後之法
    律有利於行為人者，適用最有利於行為人之法律，刑法第2
    條第1項定有明文。查：被告行為後，刑法第185條之3第1項
    第1款之駕駛動力交通工具吐氣所含酒精濃度達每公升0.25
    毫克以上罪，業經修正，並於111年1月28日公布施行，同年
    月30日生效。修正前刑法第185條之3第1項第1款之罪，其刑
    度為「2年以下有期徒刑，得併科20萬元以下罰金」，修正
    後則為「3年以下有期徒刑，得併科30萬元以下罰金」，經
    比較修正前後之規定，修正後之規定並無較有利於被告，應
    適用行為時即修正前之規定。　　
(二)核被告所為，係犯修正前刑法第185條之3第1項第1款之駕駛
    動力交通工具吐氣所含酒精濃度達每公升0.25毫克以上罪。
(三)查被告前⑴因公共危險案件，經臺灣臺北地方法院（下稱臺
    北地院）以107年度交簡字第1309號判決判處有期徒刑3月確
    定；⑵因公共危險案件，經臺北地院以107年度交簡字第1752
    號判決判處有期徒刑3月（另併科罰金新臺幣1萬元）確定。
    上開2案所示有期徒刑之罪刑部分，經臺北地院以107年度聲
    字第2289號裁定定應執行有期徒刑5月確定，於108年5月17
    日執行完畢，有臺灣高等法院被告前案紀錄表1份在卷可憑
    ，且為被告所不爭執，足認被告係於前案有期徒刑執行完畢
    後5年內，故意再犯本案有期徒刑以上之罪，已符刑法第47
    條第1項規定所稱之累犯。惟被告構成累犯之事實及應加重
    其刑之事項，均應由檢察官主張並具體指出證明之方法後，
    經法院踐行調查、辯論程序，方得作為論以累犯及是否加重
    其刑之裁判基礎。倘檢察官未主張或具體指出證明方法時，
    可認檢察官並不認為被告構成累犯或有加重其刑予以延長矯
    正其惡性此一特別預防之必要，且為貫徹舉證責任之危險結
    果所當然，是法院不予調查，而未論以累犯或依累犯規定加
    重其刑，即難謂有應調查而不予調查之違法（最高法院110
    年度台上大字第5660號裁定意旨參照）。查公訴意旨雖主張
    被告為累犯，惟並未主張或說明被告應依累犯規定加重其刑
    ，僅請求參照司法院釋字第775號解釋意旨予以審酌等語，
    是公訴人既未主張及說明被告應依累犯規定加重其刑，揆諸
    上開最高法院裁定意旨，本院自無從就此加重事項予以審究
    。然基於累犯資料本來即可以在刑法第57條第5款「犯罪行
    為人之品行」中予以負面評價，自仍得就被告等可能構成累
    犯之前科、素行資料，列為刑法第57條第5款所定「犯罪行
    為人之品行」之審酌事項。於此情形，該可能構成累犯之前
    科、素行資料即可列為量刑審酌事由，對被告所應負擔之罪
    責予以充分評價（最高法院110年度台上大字第5660號裁定
    意旨參照），附此敘明。
(四)爰以行為人之責任為基礎，審酌被告明知服用酒類，對意識
    能力具有不良影響，如酒後駕車，對一般往來之公眾及駕駛
    人自身皆具有高度危險性，詎漠視自身安危，並罔顧公眾安
    全，於服用酒類後其吐氣所含酒精濃度已達每公升0.54毫克
    ，逾法定吐氣所含酒精濃度每公升0.25毫克標準之情形下，
    仍駕駛自用小貨車行駛於高速公路上，並肇生交通事故，顯
    已危害交通安全，兼衡其前於107年至109年間，有4次因酒
    後駕車公共危險案件，經法院論罪科刑及執行完畢紀錄，有
    臺灣高等法院被告前案紀錄表1份可參、高中肄業之智識程
    度（見本院卷附之被告個人戶籍資料查詢結果）、於本院審
    理時自陳之家庭生活與經濟狀況（見本院簡式審判筆錄第4
    頁），及犯後坦承犯行之態度等一切情狀，量處如主文所示
    之刑，並諭知易科罰金及易服勞役之折算標準，以示懲儆。
據上論斷，應依刑事訴訟法第273條之1第1項、第299條第1項前
段，刑法第2條第1項前段、第185條之3第1項第1款（修正前）、
第41條第1項前段、第42條第3項前段，刑法施行法第1條之1第1
項，判決如主文。
本案經檢察官黃育仁偵查起訴，檢察官高智美到庭執行職務。
中　　華　　民　　國　　111 　年　　5 　　月　　18　　日
                  刑事第二十五庭  法  官  白光華
上列正本證明與原本無異。
如不服本判決，應於判決送達後20日內敘明上訴理由，向本院提
出上訴狀 (應附繕本) ，上訴於臺灣高等法院。其未敘述上訴理
由者，應於上訴期間屆滿後20日內向本院補提理由書「切勿逕送
上級法院」。
                                  書記官  楊貽婷
中　　華　　民　　國　 111　　年　　5 　　月　　18　　日
附錄本案論罪科刑法條全文：
修正前刑法第185條之3
駕駛動力交通工具而有下列情形之一者，處2年以下有期徒刑，
得併科20萬元以下罰金：
一、吐氣所含酒精濃度達每公升零點二五毫克或血液中酒精濃度
    達百分之零點零五以上。
二、有前款以外之其他情事足認服用酒類或其他相類之物，致不
    能安全駕駛。
三、服用毒品、麻醉藥品或其他相類之物，致不能安全駕駛。
因而致人於死者，處3年以上10年以下有期徒刑；致重傷者，處1
年以上7年以下有期徒刑。
曾犯本條或陸海空軍刑法第54條之罪，經有罪判決確定或經緩起
訴處分確定，於5年內再犯第1項之罪因而致人於死者，處無期徒
刑或5年以上有期徒刑；致重傷者，處3年以上10年以下有期徒刑
。